【裁判字號】    95,訴,2105
【裁判日期】    950630
【裁判案由】    毒品危害防制條例
【裁判全文】
臺灣高雄地方法院刑事判決              95年度訴字第2105號
公  訴  人  臺灣高雄地方法院檢察署檢察官
被      告  甲○○
上列被告因毒品危害防制條例案件，經檢察官提起公訴（95年度
毒偵字第3516、4137號），本院改依簡式審判程序審理，判決如
下：
    主  文
甲○○連續施用第一級毒品，處有期徒刑壹年。
    事  實
一、甲○○前因施用第一級毒品案件，經臺灣高雄地方法院檢察
    署檢察官聲請本院以93年度毒聲字第1157號裁定令入勒戒處
    所觀察、勒戒後，因有繼續施用之傾向，復經檢察官聲請本
    院以93年度毒聲字第1391號裁定令入戒治處所施以強制戒治
    ，被告於入所戒治後，甫於94年3月17日因無繼續戒治之必
    要，而執行完畢釋放，再由檢察官於民國94年4月18日，以
    94年度戒毒偵字第191號不起訴處分確定；其復於94年間，
    因再犯施用第一級毒品罪，經本院於94年12月30日以94年度
    訴字第2799號判處有期徒刑8月（於95年2月3日確定，不構
    成累犯）。惟甲○○仍不知悔改，其明知海洛因業經公告列
    為毒品危害防制條例第2條第2項第1款第一級毒品，不得非
    法持有、施用，竟仍不知悔改，於前揭戒治完畢釋放後5年
    內，基於施用第一級毒品海洛因之概括犯意，復自94年12月
    30日前開判決宣示後之某時起至95年5月26上午7時許止，在
    高雄市三民區俗稱「灣仔內」地區之某工地內，以將海洛因
    摻入香煙後點燃吸食之方式，連續施用第一級毒品海洛因多
    次。嗣分別於95年3月3日15時許，在高雄市小港區○○○街
    與新昌街口，另於95年3月28日14時50分，在高雄市○○區
    ○○街64號前，為警二度盤查後並經均於得其同意後採集尿
    液，送高雄市立凱旋醫院檢驗，其結果均呈嗎啡陽性反應，
    始查悉上情。
二、案經高雄市政府警察局小港、苓雅分局移送臺灣高雄地方法
    院檢察署檢察官偵查起訴。
    理  由
壹、程序部分：
一、本件被告甲○○所犯為死刑、無期徒刑或最輕本刑為3年以
    上有期徒刑以外之罪，其於準備程序中就被訴事實為有罪之
    陳述，經法官告知簡式審判程序之旨，並聽取公訴人之意見
    後，依刑事訴訟法第273條之1第1項規定，裁定由受命法官
    獨任進行簡式審判程序，合先敘明。
二、被告甲○○前因施用第一級毒品案件，經臺灣高雄地方法院
    檢察署檢察官聲請本院以93年度毒聲字第1157號裁定令入勒
    戒處所觀察、勒戒後，因有繼續施用之傾向，復經檢察官聲
    請本院以93年度毒聲字第1391號裁定令入戒治處所施以強制
    戒治，被告於入所戒治後，甫於94年3月17日因無繼續戒治
    之必要，而執行完畢釋放，再由檢察官於民國94年4月18日
    ，以94年度戒毒偵字第191號不起訴處分確定，此有臺灣高
    雄地方法院檢察署刑案查註紀錄表、本院院內索引紀錄表報
    表、臺灣高等法院被告前案紀錄表一份在卷可稽，是被告前
    曾初犯施用毒品案件，於前揭強制戒治執行完畢釋放後5年
    內，再犯本件施用毒品罪，業已符合93年1月9日施行後之毒
    品危害防制條例第23條第2項規定「於強制戒治執行完畢釋
    放後，五年內再犯施用毒品之罪」之起訴要件，依法應予追
    訴論科。
貳、實體部分：
一、訊據被告甲○○對其於右揭時、地施用第一級毒品海洛因之
    事實，於本院審理時均坦承不諱，且被告於95年3月3日及同
    年月28日二度經警採集尿液送驗結果，均呈嗎啡及甲基安非
    他命陽性反應，有毒品驗尿編號姓名對照表及高雄市立凱旋
    醫院出具之濫用藥物尿液檢驗報告影本各2紙附卷可憑，被
    告犯行，足堪認定。
二、按海洛因為毒品危害防制條例第2條第2項第1款所明定之第
    一級毒品，故核被告甲○○所為，係犯同條例第10條第1項
    之施用第一級毒品罪。被告施用第一級毒品前後持有第一級
    毒品海洛因之行為，本應論以持有之罪，惟其持有毒品之行
    為由施用毒品之行為所吸收，不另論罪。被告先後多次施用
    第一級毒品之行為，時間緊接，犯罪構成要件相同，顯係基
    於概括犯意反覆為之，為連續犯，應依刑法第56條之規定各
    論以一罪，並加重其刑。又公訴人雖僅就被告自94年11月間
    起至95年3月28日下午3時45分許回溯24小時內扣除公權力拘
    束期間之某時止，施用第一級毒品海洛因之部分提起公訴（
    被告自94年11月間某日起至94年12月30日止施用第一級毒品
    海洛因之事實，不另為免訴之諭知，詳後述之），然檢察官
    就犯罪事實一部起訴者，其效力及於全部，刑事訴訟法第
    267條定有明文。被告自95年3月28日下午3時45分許回溯24
    小時內扣除公權力拘束期間之某時起，至95年5月26日上午7
    時許止施用第一級毒品之犯罪事實，與起訴論罪科刑部分有
    連續犯之裁判上一罪關係，已如前述，本院自應就此部分一
    併加以裁判，併此敘明。爰審酌被告前因犯毒品危害防制條
    例案件經觀察、勒戒及強制戒治執行完畢釋放後，仍未能徹
    底戒絕毒品，且甫經本院以94年度訴字第2799號判處有期徒
    刑8月後，即再犯本件之罪，顯見意志不堅，惟念其施用毒
    品之次數、時間久暫及施用毒品乃自戕一己之身體健康，尚
    未對他人造成危害，且犯後已坦承犯行，態度良好等一切情
    狀，量處如主文所示之刑。
參、公訴意旨另以：被告甲○○自94年11月間起，即有連續多次
    施用第一級毒品海洛因之行為，因認被告此部分之事實亦涉
    有毒品危害防制條例第10條第1項之施用第一級毒品罪嫌等
    語。惟按刑事訴訟法第302條第1款規定，案件曾經判決確定
    者，應為免訴之判決，係以同一案件，已經法院為實體上之
    確定判決，該被告應否受刑事制裁，既因前次判決而確定，
    不能更為其他有罪或無罪之實體上裁判，此項原則，關於實
    質上一罪或裁判上一罪，其一部事實已經判決確定者，對於
    構成一罪之其他部分，固亦均應適用，但此種事實係因審判
    不可分之關係在審理事實之法院，就全部犯罪事實，依刑事
    訴訟法第267條規定，本應予以審判，故其確定判決之既判
    力自應及於全部之犯罪事實，惟若在最後審理事實法院宣示
    判決後始行發生之事實，既非該法院所得審判，即為該案判
    決之既判力所不能及（最高法院32年上字第2578號判例參照
    ），是既判力對於時間效力之範圍應以最後審理事實法院之
    宣示判決日為判斷之標準，而上開判例稱「最後審理事實法
    院」而非謂「最後事實審」，顯然不限於二審判決，因而在
    未經上訴於二審法院之判決，亦屬相同（最高法院82年度第
    4次刑事庭會議 (一)決議參照）。經查，被告於前開強制戒
    治執行完畢釋放後，另曾於94年間，因再犯施用第一級毒品
    罪，經本院於94年12月30日以94年度訴字第2799號判處有期
    徒刑8月（於95年2月3日確定），此有本院院內索引紀錄表
    報表、臺灣高等法院被告前案紀錄表及該案判決書各一份在
    卷可稽。而公訴意旨所指被告自94年11月間起至94年12月30
    日止施用第一級毒品海洛因之事實，固經被告為有罪之陳述
    ，惟被告此部分之犯行，與本院94年度訴字第2799號案件論
    罪科刑之事實，時間緊接，犯罪構成要件相同，顯係基於概
    括犯意反覆為之，為連續犯，屬同一案件，則揆諸前開決議
    說明，自應為本院94年度訴字第2799號判決之既判力效力所
    及。惟公訴意旨認被告此部分之事實，與前開論罪科刑之事
    實，有連續犯之裁判上一罪關係，依審判不可分原則，爰不
    另為免訴之諭知，附此敘明。
據上論斷，應依刑事訴訟法第273條之1第1項、第284條之1、第
299條第1項前段，毒品危害防制條例第10條第1項，刑法第11條
前段、第56條，判決如主文。
本案經檢察官乙○○到庭執行職務。
中    華    民    國    95    年    6     月    30    日
                  刑事第九庭  法  官   王啟明
以上正本證明與原本無異。
如不服本判決，應於收受送達後10日內向本院提出上訴書狀。
中    華    民    國    95    年    6     月    30    日
                              書記官   陳心儀
附錄所犯法條:
毒品危害防制條例第10條:
施用第一級毒品者，處6 月以上5 年以下有期徒刑。
施用第二級毒品者，處 3 年以下有期徒刑。


司法院資訊處製作；財團法人民間司法改革基金會備份。
